【裁判字號】    95,交抗,849
【裁判日期】    951030
【裁判案由】    違反道路交通管理處罰條例
【裁判全文】
臺灣高等法院交通事件裁定             95年度交抗字第849號
抗  告  人  甲○○
上列抗告人因違反道路交通管理處罰條例案件，不服臺灣板橋地
方法院，中華民國95年9月28日所為裁定（95年度交聲字第658號
），提起抗告，本院裁定如下：
    主  文
抗告駁回。
    理  由
一、原審裁定略以，本件抗告人即受處分人甲○○於民國（下同
    ）94年12月14日上午10時22分許，在臺北縣三重市○○街（
    裁決書誤載為溪尾街，應予更正），騎乘車牌號碼AZY-069
    號重型機車，因未戴安全帽、逆向行駛安慶街（未依規定戴
    安全帽、不按遵行之方向行駛兩部分，未據聲明異議），經
    警攔停拒絕停車接受稽查，而為臺北縣政府警察局交通警察
    隊三重分隊警員許議護以違反修正前道路交通管理處罰條例
    第60條第1項規定之事實製單逕行舉發，抗告人即受處分人
    於舉發通知單上所載之應到案日期前向原處分機關提出申訴
    ，經原處分機關函請舉發機關調查結果，仍認受處分人騎乘
    機車有前開違規行為，原處分機關乃於95年4月12日依修正
    前道路交通管理處罰條例第60條第1項、第63條第1項第1款
    （裁決書漏引第1款，應予補正）、修正前違反道路交通管
    理事件統一裁罰基準表之規定，裁處抗告人即受處分人罰鍰
    新臺幣600元，並記違規點數1點。嗣抗告人即受處分人向原
    審交通法庭提出異議，原審認為原處分機關之裁決並無不當
    ，乃以裁定駁回抗告人即受處分人之異議。
二、抗告人即受處分人抗告意旨略以，本件違規事件時，其已74
    歲，兩耳重聽，未聞舉發警員喝令制止，警員亦無任何停車
    受檢之要求，其亦無不聽制止而逃逸之舉動，豈可認係拒絕
    停車接受稽查之違規云云。
三、惟查，本件抗告人即受處分人前開騎乘機車未戴安全帽及逆
    向行駛，警員於舉發之前，非但有吹哨攔停，且有舉起右手
    並揮動指揮棒示意停車之情，又抗告人即受處分人對此攔停
    ，亦曾向警員招手示意之情，均經舉發警員許議護在原審結
    證在卷，故抗告人即受處分人以重聽為由，所為未聞舉發警
    員制止，諉無可採。再則，同警員復結證稱，抗告人即受處
    分人旋將機車停放於安慶街路旁，未配合稽查即直接進入屋
    內上樓，約5分鐘後，始下樓云云，故抗告人即受處分人此
    種不理會警員攔停，擅自離去現場5分鐘之作為，即已構成
    「拒絕停車接受稽查」之違規要件。至於抗告人即受處分人
    空言指摘舉發警員證言不實一節，並無根據，本院查無不採
    信舉發警員證言之理由，附此敘明。從而，抗告人即受處分
    人之抗告，為無理由，應予駁回。
據上論結，應依道路交通案件處理辦法第26條，刑事訴訟法第
412條，裁定如主文。
中    華    民    國    95    年    10    月    30  日
                  交通法庭審判長法  官  許國宏
                                法  官  許增男
                                法  官  陳祐治
以上正本證明與原本無異。
不得再抗告。
                                書記官  余姿慧
中    華    民    國    95    年    10    月    30  日


司法院資訊處製作；財團法人民間司法改革基金會備份。
